臺灣高等法院花蓮分院刑事判決
                                     98年度上訴字第282號
上  訴  人  臺灣花蓮地方法院檢察署檢察官
被      告  林輝樹  



上列上訴人因被告違反兒童及少年性交易防制條例案件，不服臺
灣花蓮地方法院中華民國98年9月11日98年度訴字第254號第一審
判決（起訴案號：臺灣花蓮地方法院檢察署98年度偵字第938號
），提起上訴，本院判決如下：
    主  文
上訴駁回。
    理  由
一、按不服地方法院之第一審判決而上訴者，應向管轄第二審之
    高等法院為之；上訴書狀應敘述具體理由，現行刑事訴訟法
    第361條第1項、第2項分別定有明文，此屬法律上應具備之
    程式。又原審法院認為上訴不合法律上之程式或法律上不應
    准許或其上訴權已經喪失者，應以裁定駁回之。第二審法院
    認為上訴有第362條前段之情形者，應以判決駁回之，同法
    第362條、第367條前段亦有規定，亦即上訴未敘述具體理由
    ，而不符上訴之法律上程式者，第二審得不命補正，以判決
    駁回之。所謂上訴書狀應敘述之「具體理由」，係指依據卷
    內既有訴訟資料或提出新事證，指摘或表明第一審判決關於
    認定事實、適用法律及量刑等足以影響判決本旨，有違法或
    不當之情形而言，例如依憑證據法則具體指出所採證據何以
    不具證據能力，或明確指出所為證據證明力之判斷如何違背
    經驗、論理法則等情，倘僅泛言原判決認定事實錯誤、違背
    法令、量刑失之過重或輕縱，難認已依上揭意旨指出具體事
    由；或形式上雖已指出具體事由，然該事由縱使屬實，亦不
    足以認為原判決有何不當或違法者，例如，對不具有調查必
    要性之證據，法院未依聲請調查亦未說明理由，或援用證據
    不當，但除去該證據仍應為同一事實之認定者，亦難謂係具
    體理由，所為上訴，自屬不符法律上應具備之程式（最高法
    院97年度台上字第892號判決參照）。
二、檢察官上訴意旨略以：本件上訴範圍為起訴書犯罪事實欄第
    二點之部分，即被告於97年2月間營利媒介容留未滿十八歲
    之人為性交易及引誘上開之人為性交易罪嫌之部分。原判決
    判處被告無罪，有下列違誤：㈠從被害人警詢、偵訊、審訊
    之證詞觀之，被害人曾於97年1月間收受被告所給予之700元
    。㈡即使無法證明被告曾詢問被害人年齡，然被害人及甲○○
    均證述曾穿著學校制服到被告店內，被告應知被害人年齡。
    ㈢就綽號「老傢伙」所給金額究為300元或700元，原法院將
    被害人97年2月中旬之性交易對象「老傢伙」與97年12月30
    日之性交易對象「林大哥」混淆，以致誤會被害人所述不一
    ，被害人於警詢稱「老傢伙」付700元，「林大哥」付300元
    ，於審訊稱「林大哥」付300元乃前後相符。㈣就性交易之對
    象「老傢伙」與「林大哥」是否為同一人而言，由於辯護人
    兩個接連詢問的問題(原審卷頁39倒數第4行、原審卷頁40第
    9行至第11行)，第一個問題的主詞為「老闆」，第二個問題
    的主詞為「林大哥」，二者並非同一人，辯護人問題顯然有
    陷阱，導致被害人發生混淆，而回答「老傢伙」與「林大哥
    」是同一人，但嗣後檢察官反詰問時，被害人已更正為「老
    傢伙」與「林大哥」並非同一人( 原審卷頁44第21行)，此
    與被害人於警詢、偵訊中之證詞已完全一致。㈤甲○○於警詢
    中證述被害人曾將與客人發生性交易之事告知甲○○，而於審
    訊中甲○○證述僅知被害人有跟老闆性交易，其他部份則不知
    道，惟被害人未曾向同學甲○○告知其與客人為性交易，並不
    足以影響被害人曾與客人為性交易之事實。㈥被告於97年2月
    間某日所給之金額究為300元或700元，被害人於警詢中稱被
    告給付700元，而於98年1月4日時被告給付300元，故被害人
    於審訊時一開始稱300元，後改稱不確定是300元或700元，
    亦符合常理，因被告兩個金額都給過。㈦被告被訴於97年1月
    底與被害人性交易，又於97年2月中旬，媒介被害人性交易
    後，自己再與被害人為性交易，就上述犯行之情節，被害人
    於警、偵、審訊中證述大致相符，唯獨於偵訊時，因服藥之
    副作用，以致對於上述情節發生混淆。綜上，原審認定事實
    有上述違誤，請求撤銷原判決，另為適當之判決云云。
三、經查：原判決係以證人即被害人A女之指證或先後不一，或
    與證人甲○○所述相互矛盾，或為單一指證而欠缺其他補強證
    據，而公訴人所提其他證據如現場照片亦未足為本案認定被
    告犯行之佐證，是根據公訴人所為之舉證，並無法使法院確
    信被告有意圖營利而容留或媒介未滿18歲之女子為性交易之
    犯行，原法院復查無其他積極證據足認被告有檢察官所指之
    犯行，而為被告無罪之諭知。而㈠被害人是否於97年1月間收
    受被告所給予之700元係關於被告於起訴書犯罪事實欄一之
    部分，非上訴人之上訴範圍，即非本院審理範圍。㈡就被告
    是否曾詢問被害人年齡、被害人是否穿著學校制服到被告店
    內乙節，涉及被告故意之認定，惟原判決諭知被告無罪之理
    由，係因客觀上無法證明被告有上訴人所指之犯行，故上訴
    人上開理由顯無法據以為撤銷原判決之理由。㈢上訴人認原
    法院將被害人97年2月中旬之性交易對象「老傢伙」與97年1
    2月30日之性交易對象「林大哥」混淆，以致誤會被害人就
    與「老傢伙」性交易對價究為300元或700元，前後所述不一
    云云。惟原判決係以A女於警詢時證稱與老傢伙性交易得款7
    00元，於審理時證稱與林大哥性交易得款300元，且A 女證
    稱「『林大哥』是老闆的朋友，就是『老傢伙』...」因此認定A
    女就「老傢伙」之男客所給金額前後所述不一，經核其認事
    並無違誤，上訴人之上訴理由，僅係對原判決已說明事項及
    屬原審採證認事職權之適法行使，徒憑己見而為不同之評價
    。㈣就A女性交易之對象「老傢伙」與「林大哥」是否為同一
    人，上訴人認為辯護人兩個接連詢問的問題，第一個問題的
    主詞為「老闆」，第二個問題為「林大哥」，讓A女產生混
    淆，惟上述二問題之主詞既非「老傢伙」與「林大哥」，如
    何讓A女產生混淆，並未據上訴人說明，況A女明確回答「『
    林大哥』是老闆的朋友，就是『老傢伙』...」、「（辯護人問
    ：你如何知道他姓林？）剛開始認識時他有自我介紹。」等
    語，嗣後又翻異前詞，因此原判決認A女於審理中所述前後
    不一，存有瑕疵，原法院本其自由心證予以斟酌取捨，與經
    驗法則、論理法則無違。㈤上訴人以A女未曾向同學甲○○告知
    其與客人為性交易，並不足以影響被害人曾與客人為性交易
    之事實云云，惟原判決係綜合卷內證據，認為無法認定被告
    之犯罪事實，A女是否曾向甲○○告知上述情事僅為審酌事項
    之一，上訴人上開理由顯為速斷。㈥原判決以A女就被告於97
    年2月間某日所給金額之證述，先於警詢時稱700元，後於審
    理時稱300元，前後供述不一，並審酌A女所述性交易之情節
    、性行為之日期均有矛盾，綜合上情而認其證詞均存有瑕疵
    。上訴人單就A女證述性交易之金額即指摘原判決認定不當
    ，顯不足以構成撤銷改判之理由。㈦上訴人認被告於97年1月
    底、2月中旬犯行之情節，依A女於警、偵、審訊中證述大致
    相符，僅因於偵訊時，服藥之副作用，致有所混淆云云。惟
    A女之證詞存有如上之瑕疵，業經原判決敘明，檢察官之上
    訴顯無理由亦如上述，則所謂A女於警詢、偵訊、審理中之
    證述大致相符云云，即無依據。綜上，上訴人上訴理由書所
    載，均非足以動搖原判決之具體理由。揆諸上開說明，上訴
    人之上訴不合法律上之程式，且無從命補正，應予駁回，並
    不經言詞辯論為之。
據上論斷，應依刑事訴訟法第367條前段、第372條，判決如主文
。
中　　華　　民　　國　　98　　年　　11　　月　　13　　日
                  刑事庭審判長法　官   謝 志 揚
                              法　官   張 健 河
                              法　官   林 慶 煙
以上正本證明與原本無異。
如不服本判決，應於收受送達後10日內向本院提出上訴書狀，其
未敘述理由者，並得於提起上訴狀後10日內向本院補提理由書（
均須按他造當事人之人數附繕本）「切勿逕送上級法院」。
告訴人或被害人如對於本判決不服者，應具備理由請求檢察官上
訴，其上訴期間之計算係以檢察官收受判決正本之日期為準。
中　　華　　民　　國　　98　　年　　11　　月　　13　　日
                              書記官   林 明 智